# 请教陈版：如何区分销售费用与新收入准则下的合同义务

提问人：wwww学习 时间：2020-02-17 16:40:07
陈老师：
您好！
A公司主营A产品，A产品需要特殊设备B保存。 2019 年度开始A公司为鼓励客户，采购一批储存设备B免费租赁给部分客户，租赁期均在 1 年以内，到期后返还给A公司；但是要求该部分客户缴纳租赁保证金，保证金按客户销售业绩完成情况返还，达到业绩的最快可以租赁期内返还，否则将会顺延。那么请问陈老师此项业务该如何进行会计处理？是否会对A公司确认各期相应客户的收入产生影响，新收入准则下如何区分销售费用和收入的合同义务？
初步分析：
1 、关于是否对收入确认产生影响
因租赁合同是单独签订，且属于租赁保证金的返还与销售业绩直接挂钩，而非租金直接与销售收入挂钩，因此原上述免租金行为属于A公司的一项促销政策，构成一项单独的促销业务，不影响A公司对相应客户各期收入的确认原则和会计处理，属于A公司正常的销售费用，但是A公司需要每年年底预估最终无法返还的保证金比例，金额较大时是否构成一项资金占用。
2 、关于免租金业务的会计处理
因租赁期结束后客户需要将设备B返还给A公司，而设备B自身价值较低，因此A公司采购时可以按低值易耗品管理，并于领用时按低值易耗品的摊销原则计入当期销售费用。
同样A公司因租期较短均在 1 年以内且B设备的价值较低，也可以采购B设备时直接在待摊费用中核算， 并按月摊销计入销售费用。
对于A公司收取保证金直接计入其他应付款并在满足返还条件时返还即可。
3 、对于期满收回的B设备A公司还需考虑哪些？是否仅做好备查账即可，以后可以作为其他客户的奖励继续免租金使用，对于第二次继续免租金租赁而收取的租赁保证金，A公司继续计入其他应付款按期返还即可，无需再做其他会计处理？
4 、请问陈老师A公司是否需要在摊销B设备的购置款计入销售费用时考虑自有资产的折旧年限影响？因为比如B设备如果按批量采购符合确认固定资产标准，而A公司的固定资产最低的摊销年限为 3 年，那么A公司是否可以因该批B设备在租赁期满后A公司仍然可以再继续免租金租赁给其他客户作为一项促销政策继续实施，那么在采购时计入长期待摊费用，并在自有固定资产的使用年限 3 年内摊销，而非是当年全部摊销完毕？
非常感谢陈老师的耐心指导！

回答人：chenyiwei
1 、基本赞同你对问题 1 、 2 、 3 的理解。
2 、对于问题 4 ，应考虑该设备的经济利益实现方式（成本回收方式），是否具备产生经济利益流入的能力。例如，综合考虑，该设备的采购成本能否通过后续的商品销售毛利来回收，成本回收的不确定性大小等。可参考《瑞华研究 2010 ～ 2019 汇编》中“问题4-2-5（医药企业在“买试剂送仪器”销售模式下免费提供给医院的仪器的核算）”的讨论。